【裁判字號】    99,交上易,289
【裁判日期】    991116
【裁判案由】    過失傷害
【裁判全文】
臺灣高等法院刑事判決               99年度交上易字第289號
上  訴  人
即  被  告  甲○○
上列上訴人即被告因過失傷害案件，不服臺灣板橋地方法院99年
度交易字第518號，中華民國99年8月26日第一審判決（起訴案號
：臺灣板橋地方法院檢察署99年度偵字第12440號），提起上訴
，被告為有罪之陳述，本院告知被告簡式審判程序之旨，並聽取
當事人之意見後，裁定依簡式審判程序進行，判決如下：
    主  文
上訴駁回。
甲○○緩刑貳年。
    事  實
一、甲○○於民國99年1月16日下午1時許，駕駛車號5C─3457號
    自小客車，沿臺北縣蘆洲市○○○道由東往西方向，行經臺
    北縣蘆洲市○○路與環堤大道路口前欲靠右行駛至成蘆橋汽
    車引道；適乙○○騎乘車號F2J─853號重機車搭載丙○○自
    對向駛來欲靠左行駛上2號越堤道，甲○○明知汽車行駛時
    ，應注意車前狀況，並隨時採取必要之安全措施，而依當時
    又無何不能注意之情狀，竟疏未注意對向之乙○○所騎乘重
    機車自前方駛來，猶向前行駛；乙○○亦明知車輛行駛時，
    應注意車前狀況，並隨時採取必要之安全措施，而依當時又
    無何不能注意之情狀，竟疏未注意對向之甲○○所駕駛自小
    客車自前方車輛右後方駛來，猶向前行駛，甲○○駕駛之自
    小客車右前車頭遂撞及乙○○騎乘之重機車右後側車身，使
    乙○○因而受有右股骨近端粉碎性骨折、左手第 5掌骨骨折
    之傷害，丙○○則受有右大足趾遠端植前開放性骨折、並四
    床缺損、趾根部大面積裂傷（長 8公分）之傷害。甲○○於
    肇事後，在犯罪未被有偵查權之機關或公務員發覺前，留在
    現場並主動向據報前來處理之員警表明係肇事者而自首，並
    聽受裁判。
二、案經乙○○、丙○○訴由臺北縣政府警察局蘆洲分局移送臺
    灣板橋地方法院檢察署檢察官偵查起訴。
    理  由
一、本件上訴人即被告甲○○（下稱被告）所犯非死刑、無期徒
    刑或最輕本刑有期徒刑 3年以上之罪，亦非本院管轄第一審
    案件，且被告就被訴事實為有罪之陳述，經審判長告知被告
    簡式審判程序之旨，並聽取檢察官、被告之意見後，爰裁定
    進行簡式審判程序，是本件之證據調查，依刑事訴訟法第27
    3條之2規定，不受同法第159條第1項、第161條之2、第161
    條之3、第163條之1及第164條至第170條規定之限制，合先
    敘明。
二、被告於上開時地駕駛車號5C─3457號自小客車，因欲靠右行
    駛至成蘆橋，故一直注意右方是否有來車，未及注意前方對
    向，遂與告訴人乙○○騎乘之車號F2J─853號重機車發生車
    禍事故之事實，業據被告供明在卷，核與告訴人乙○○、丙○○之陳述情節相合，被告亦坦承其有過失（見偵查卷第49
    頁），此外並有新光吳火獅紀念醫院99年4月6日診斷證明書
    、為恭紀念醫院99年 2月22日診斷證明書，及道路交通事故
    現場圖、交通事故調查報告表（一）、（二）、交通事故談
    話紀錄表 2份、照片16張等附卷可佐，本件經送臺灣省臺北
    縣區車輛行車事故鑑定委員會鑑定，結果為：被告駕駛自小
    客車，右偏上成蘆橋，與對向告訴人乙○○騎乘之重機車，
    左轉上 2號越堤道，兩車行向交錯，雙方皆未注意車前狀況
    ，同為肇事原因，有該會99年6月8日北縣鑑字第995180229
    號鑑定意見書1份在卷足佐，是被告犯行已臻明確，應依法
    論科。
三、核被告所為，係犯刑法第284條第1項前段之過失傷害罪。又
    被告於犯罪後，在有偵查權限之警察機關尚不知何人為加害
    者前，主動向據報前來處理之員警坦承肇事之事實，而自首
    並接受裁判之情，業據被告供明在卷，並有道路交通事故肇
    事人自首情形紀錄表1紙在卷可考（見偵查卷第22頁），足
    認被告係對於未發覺之罪自首而受裁判，應依刑法第62條前
    段之規定，減輕其刑。被告係以一過失行為同時致二人受有
    傷害，因而觸犯同一罪名，為想像競合犯，應依刑法第55條
    之規定，從一重處斷。原審審酌被告與告訴人之過失情狀、
    告訴人所受傷害之情形及被告犯後雖坦承犯行，惟尚未與告
    訴人達成和解等一切情狀，依刑法第284條第1項前段、第55
    條、第62條前段、第41條第1項前段，刑法施行法第1條之1
    第1項、第2項前段，判決被告有期徒刑3月，並諭知易科罰
    金之折算標準，以資懲儆。認事用法及量刑均無不合，被告
    上訴意旨指摘原審量刑過重云云，以此指摘原判決不當，求
    予撤銷改判，為無理由，應予駁回。又被告未曾受有期徒刑
    之宣告，有其犯罪前科紀錄在卷可查，斟酌其一時疏失，觸
    犯刑章，且其於本院已與告訴人和解，業據告訴人供明於卷
    ，本院認暫不執行其刑為當，爰併宣告緩刑2年，用啟自新
    。
據上論結，應依刑事訴訟法第368條、第364條、第273條之1第1
項，刑法第74條第1項第1款，判決如主文。
本案經檢察官羅建勛到庭執行職務。
中    華    民    國    99    年    11    月    16    日
                  刑事第二十庭審判長法  官  楊貴雄
                                    法  官  許必奇
                                    法  官  周明鴻
以上正本證明與原本無異。
不得上訴。
                                    書記官  邵淑津
中    華    民    國    99    年    11    月    17    日

司法院資訊處製作；財團法人民間司法改革基金會備份。
